【裁判字號】    99,上訴,1126
【裁判日期】    991216
【裁判案由】    毒品危害防制條例
【裁判全文】
臺灣高等法院臺南分院刑事判決        99年度上訴字第1126號
上 訴 人  羅志遠
即 被 告
上列上訴人因違反毒品危害防制條例案件，不服臺灣臺南地方法
院99年度訴字第1114號，中華民國99年9月8日第一審判決（起訴
案號：臺灣臺南地方法院檢察署99年度毒偵字第1355號），提起
上訴，本院判決如下：
    主  文
上訴駁回。
    理  由
一、按刑事訴訟法第350條、第361條、第362條、第367條規定，
    不服地方法院之第一審判決而上訴者，須提出上訴書狀，並
    應敘述具體理由，為上訴必備之程式；其所提出之書狀未敘
    述上訴理由，或僅曾以言詞陳述上訴理由者，均應於上訴期
    間屆滿後20日內補提理由書於第一審法院。第一審法院經形
    式審查，認逾期未補提上訴理由者，應定期間先命補正；逾
    期未補正者，為上訴不合法律上之程式，應以裁定駁回。倘
    已提出上訴理由，但所提非屬具體理由者，則由第二審法院
    以上訴不合法律上之程式，判決駁回。而所謂具體理由，必
    係依據卷內既有訴訟資料或提出新事證，指摘或表明第一審
    判決有何採證認事、用法或量刑等足以影響判決本旨之不當
    或違法，而構成應予撤銷之具體事由，始克當之（例如：依
    憑證據法則具體指出所採證據何以不具證據能力，或依憑卷
    證資料，明確指出所為證據證明力之判斷如何違背經驗、論
    理法則）；倘僅泛言原判決認定事實錯誤、違背法令、量刑
    失之過重或輕縱，而未依上揭意旨指出具體事由，或形式上
    雖已指出具體事由，然該事由縱使屬實，亦不足以認為原判
    決有何不當或違法者（例如：對不具有調查必要性之證據，
    法院未依聲請調查亦未說明理由，或援用證據不當，但除去
    該證據仍應為同一事實之認定），皆難謂係具體理由，俾與
    第二審上訴制度旨在請求第二審法院撤銷、變更第一審不當
    或違法之判決，以實現個案救濟之立法目的相契合，並節制
    濫行上訴（最高法院97年度台上字第892號判決）。
二、經查：
  (一)上訴人即被告羅志遠前因施用毒品案件，經強制戒治期滿，
    由臺灣臺南地方法院檢察署檢察官於民國91年11月27日以97
    年度戒毒偵字第403 號為不起訴處分確定。又因施用第一級
    毒品案件，分別經該署檢察官以93年度毒偵字第1512號、95
    年度毒偵字第2111號、96年度毒偵字第3191號案件提起公訴
    ，經原審法院分別於94年4 月4 日、96年1 月8 日及97年1
    月31日，以93年度訴字第1208號、95年度訴字第1587號、96
    年度訴字第1860號判處有期徒刑10月、1 年及1 年確定，於
    98年7 月18日執行完畢。99年3 月6 日再因施用第一級毒品
    案件，經該署檢察官以99年度毒偵字第508 號提起公訴（已
    經原審法院以99年度訴字第699 號判處有期徒刑7 月，被告
    上訴後復撤回上訴而確定在案，現正在監執行中）。詎仍不
    思戒除毒癮，復於99年3 月25日上午10時許，在臺南市○區
    ○○路2 段3 巷5 號房間內，以針筒注射靜脈之方式，施用
    第一級毒品海洛因1 次，嗣為警在上址旁路口查獲，經採尿
    送驗結果呈嗎啡陽性反應，始悉上情。案經臺南市警察局第
    六分局報請臺灣臺南地方法院檢察署檢察官偵查起訴。
  (二)上開施用第一級毒品之事實，業據被告羅志遠供認不諱，且
    有臺南市警察局第六分局偵辦毒品案件送驗尿液對照表、長
    榮大學尿液確認報告書各1 份附卷可佐。原審法院以被告在
    審判程序中就被訴事實為有罪之陳述，裁定依簡式審判程序
    審理，論以毒品危害防制條例第10條第1 項之施用第一級毒
    品罪，依累犯規定加重其刑，並審酌被告前因施用毒品案件
    ，經施以強制戒治後，仍無法戒除毒癮，再為本件施用毒品
    犯行，足見其戒毒之意志不堅，本不宜寬貸，惟念被告犯後
    坦承犯行，態度良好，及施用毒品乃戕害自身健康，未直接
    危害他人等一切情狀，量處有期徒刑8 月，經核並無認定事
    實錯誤、量刑瑕疵或違背法令之情形。
三、上訴人雖以「被告施用毒品乃屬自戕行為，未直接危害他人
    ，反社會性不高，且犯後坦承犯行，態度良好，並於警詢時
    詳供販毒者，配合警方查獲綽號『泥鰍』之男子；被告亦自
    動參加美沙冬替代療法，原審量刑過重」云云為由，提起上
    訴；惟查：
  (一)被告於99年3 月25日為警查獲，同日17時6 分開始製作警詢
    筆錄時，雖曾供述毒品來源為葉瑞源（綽號泥鰍），有被告
    第一次警詢筆錄可參（見警卷第1-3 頁）；然警方早於同日
    16時，已在臺南市○區○○路88巷178 號旁鐵皮屋拘提葉瑞
    源到案等情，亦有葉瑞源第二次警詢筆錄可資查考（見警卷
    第15頁）。足可認定警方在詢問被告之前，已獲悉葉瑞源販
    毒之事實，並將葉瑞源拘提到案，非因被告警詢供述始查獲
    葉瑞源，應屬無疑。被告本件犯罪，尚無毒品危害防制條例
    第17條第1 項減刑規定之適用。
  (二)再按量刑之輕重，係屬事實審法院得依職權自由裁量之事項
    ，苟以被告之責任為基礎，並已斟酌刑法第57條各款所列情
    狀而為刑之量定，復未逾越法定刑度，不容任意指為違法（
    最高法院96年台上字第7018號判決）。本件原判決已詳載其
    量刑之依據，並在適法範圍內，審酌刑法第57條各款所列情
    狀，妥為裁量，並無量刑過重或違反比例原則之情事。
四、上訴人執上開情詞指摘原判決不當，顯係就原判決已為審酌
    說明之事項再為爭執，並未依據卷內既有訴訟資料或提出新
    事證，指摘或表明原審判決有何採證、認事、用法等足以影
    響判決本旨之不當或違法，而構成應予撤銷之具體事由，自
    非具體之上訴理由。本件上訴不合法律上程式，爰不經言詞
    辯論逕予判決駁回。
據上論斷，應依刑事訴訟法第367 條前段、第372 條判決如主文
。
中    華    民    國    99    年    12    月    16    日
                  刑事第三庭  審判長法  官  陳義仲
                                    法  官  蔡勝雄
                                    法  官  楊清安
以上正本證明與原本無異。
如不服本判決應於收受送達後10日內向本院提出上訴書狀，其未
敘述上訴理由者，並得於提起上訴後10日內向本院補提理由書（
均須按他造當事人之人數附繕本）「切勿逕送上級法院」。
                                    書記官  蔡蘭櫻
中    華    民    國    99    年    12    月    16    日
附錄論罪法條：
毒品危害防制條例第10條第1 項
施用第一級毒品者，處6 月以上5 年以下有期徒刑。

司法院資訊處製作；財團法人民間司法改革基金會備份。
